【裁判字號】    98,審訴,1751
【裁判日期】    980918
【裁判案由】    毒品危害防制條例
【裁判全文】
臺灣桃園地方法院宣示判決筆錄        98年度審訴字第1751號
公  訴  人  臺灣桃園地方法院檢察署檢察官
被      告  甲○○
指定辯護人  本院公設辯護人彭詩雯
上列被告因違反毒品危害防制條例案件，於中華民國98年9 月18
日下午5 時許，在本院第十四法庭宣示判決，出席職員如下：
          法  官   林孟宜
          書記官   洪明媚
          通  譯
法官起立朗讀判決主文、犯罪事實要旨、處罰條文，及告以上訴
限制、期間並提出上訴狀之法院，且諭知記載其內容：
一、主  文：
    甲○○所犯如附表所示之罪，均累犯，各處如附表宣告刑欄
    所示之刑。應執行有期徒刑壹年捌月，扣案海洛因參包含袋
    （貳包驗餘毛重共零點陸玖公克、壹包毛重零點參柒公克）
    、安非他命壹包含袋（毛重零點貳陸公克）均沒收銷燬之，
    注射針筒肆支、削尖吸管壹支均沒收之。
二、犯罪事實要旨：
    甲○○前於民國88年間，因施用毒品案件，經本院以88年度
    毒聲字第5126號裁定裁定送觀察、勒戒後，因認無繼續施用
    毒品之傾向，於88年10月2 日執行完畢釋放出所，並經臺灣
    桃園地方法院檢察署檢察官以88年度偵字第12083 號、88年
    度毒偵字第74號為不起訴處分確定。另於民國82年間因違反
    藥事法等案件，經本院判決判處有期徒刑7 月、6 月，應執
    行有期徒刑11月確定；復於83年間因違反懲治盜匪條例案件
    ，經臺灣高等法院以84年度上訴字第684 號判決判處有期徒
    刑7 年2 月，上訴後，經最高法院以84年度台上字第4607號
    判決判處上訴駁回確定，前開3 罪，並經臺灣高等法院以84
    年度聲字1589號裁定應執行有期徒刑7 年10月確定，於86年
    2 月5 日縮短刑期假釋出監併付保護管束，嗣因撤銷假釋，
    尚餘殘刑4 年9 月又16日。另於86年間因恐嚇案件，經本院
    以86年度訴字第1527號判決判處有期徒刑4 月，上訴後，經
    臺灣高等法院以88年度上訴字第626 號判決判處上訴駁回確
    定；復於同年間因竊盜案件，經本院以88年度易字第2368號
    判決判處有期徒刑3 月確定；又於上開經觀察、勒戒執行完
    畢後5 年內之88年間，因施用毒品案件，經本院以88年度毒
    聲字第7823號裁定送觀察、勒戒後，因認有繼續施用毒品之
    傾向，經本院以89年度毒聲字第3046號裁定令入戒治處所施
    以強制戒治，嗣經本院以90年度毒聲字第899 號裁定停止戒
    治，於90年4 月18日停止處分出所，入監執行徒刑，迄於90
    年4 月30日期滿未經撤銷，視為強制戒治執行執行完畢，該
    次施用毒品犯行，並經本院以89年度壢簡字第730 號判決判
    處有期徒刑6 月確定，與前揭竊盜案件經判處有期徒刑3 月
    之罪，經本院以93年度聲字第976 號裁定應執行有期徒刑8
    月確定，並與上開殘刑4 年9 月又16日及有期徒刑4 月接續
    執行，於95年9 月5 日縮刑期滿執行完畢。詎猶不知悔改，
    復分別基於施用第一、二級毒品之犯意，在如附表所示時、
    地，以針筒注射方式施用第一級毒品海洛因共3 次、以吸食
    器吸食方式施用第二級毒品甲基安非他命（起訴書誤載為安
    非他命，應予更正）共2 次，嗣分別於：(一)98年4 月3 日下
    午1 時30分許，在桃園縣中壢市○○路200 號2 樓之1 為警
    查獲，並扣得如附表編號一扣案物品欄所示之物；(二)97年10
    月6 日晚間8 許，在桃園縣中壢市○○路○ 段34號前為警查
    獲，並扣得如附表編號二扣案物品欄所示之物；(三)98年1 月
    9 日下午2 時許，在桃園縣平鎮市○○路112 號前為警查獲
    ，並扣得如附表編號三扣案物品欄所示之物。
三、處罰條文：
    毒品危害防制條例第10條第1 項、第2 項、第18條第1 項前
    段，刑法第11條、第47條第1 項、第38條第1 項第2 款、第
    51條第5 款。
四、協商判決除有刑事訴訟法第455 條之4第1 項第1 款於本訊
    問程序終結前，被告撤銷協商合意或檢察官撤回協商聲請者
    ；第2 款被告協商之意思非出於自由意志者；第4 款被告所
    犯之罪非第455 條之2 第1 項所定得以協商判決者；第6 款
    被告有其他較重之裁判上一罪之犯罪事實者；第7 款法院認
    應諭知免刑或免訴、不受理者情形之一，及違反同條第2 項
    「法院應於協商合意範圍內為判決；法院為協商判決所科之
    刑，以宣告緩刑或2 年以下有期徒刑、拘役或罰金為限」之
    規定者外，不得上訴。
五、如有前項得上訴之情形者，得自收受判決送達之日起10日內
    ，向本院提出上訴書狀，上訴於第二審法院。
中    華    民    國    98    年    9     月    18    日
                            刑事庭法  官  林孟宜
以上正本證明與原本無異
                                  書記官  洪明媚
中    華    民    國    98    年    9     月    18    日
附錄本案論罪科刑之法條
毒品危害防制條例第10條
施用第一級毒品者，處 6 月以上 5 年以下有期徒刑。
施用第二級毒品者，處 3 年以下有期徒刑。
附表：
┌─┬─────┬─────┬──────┬──────┬─────────┐
│編│ 犯罪時間 │犯罪地點  │扣案物品    │所犯法條及罪│   宣告刑         │
│號│          │          │            │名          │                  │
├─┼─────┼─────┼──────┼──────┼─────────┤
│一│97年4月2日│桃園縣中壢│海洛因2 包含│毒品危害防制│處有期徒刑柒月，扣│
│  │晚間8 時許│市○○路  │袋（原毛重共│條例第10條第│案海洛因貳包含袋（│
│  │          │200 號2 樓│0.71 公 克，│1 項施用第一│驗餘毛重共零點陸玖│
│  │          │之1居所   │驗餘毛重共0.│級毒品罪    │公克）均沒收銷燬之│
│  │          │          │69公克）、被│            │，注射針筒貳支均沒│
│  │          │          │告所有供施用│            │收之。            │
│  │          │          │第一級毒品海│            │                  │
│  ├─────┼─────┤洛因所用注射├──────┼─────────┤
│  │97年4月2日│同上      │針筒2支 、被│毒品危害防制│處有期徒刑參月，扣│
│  │晚間8 時許│          │告所有供施用│條例第10條第│案削尖吸管壹支沒收│
│  │          │          │第二級毒品甲│2 項施用第二│之。              │
│  │          │          │基安非他命品│級毒品罪    │                  │
│  │          │          │所用削尖吸管│            │                  │
│  │          │          │1 支。      │            │                  │
├─┼─────┼─────┼──────┼──────┼─────────┤
│二│97年10月6 │桃園縣平鎮│被告所有供施│毒品危害防制│處有期徒刑柒月，扣│
│  │日晚間9 時│市建安里平│用第一級毒品│條例第10條第│案注射針筒壹支沒收│
│  │許為警採尿│東路492 巷│海洛因所用注│1 項施用第一│之。              │
│  │回溯26小時│1 弄24號住│射針筒1 支。│級毒品罪    │                  │
│  │內某時    │所        │            │            │                  │
├─┼─────┼─────┼──────┼──────┼─────────┤
│三│98年1 月9 │同上      │海洛因1 包含│毒品危害防制│處有期徒刑柒月，扣│
│  │日下午2 時│          │袋（毛重0.37│條例第10條第│案海洛因壹包含袋（│
│  │許為警採尿│          │公克）、被告│1 項施用第一│毛重零點參柒公克）│
│  │回溯26小時│          │所有供施用第│級毒品罪    │沒收銷燬之，注射針│
│  │內某時    │          │一級毒品海洛│            │筒壹支沒收之。    │
│  ├─────┼─────┤因所用注射針├──────┼─────────┤
│  │98年1 月9 │同上      │筒1 支，安非│毒品危害防制│處有期徒刑參月，扣│
│  │日下午2 時│          │他命1 包含袋│條例第10條第│案安非他命壹包含袋│
│  │許為警採尿│          │（毛重共0.26│2 項施用第二│（毛重零點貳陸公克│
│  │回溯96小時│          │公克）      │級毒品罪    │）沒收銷燬之。    │
│  │內某時    │          │            │            │                  │
└─┴─────┴─────┴──────┴──────┴─────────┘


司法院資訊處製作；財團法人民間司法改革基金會備份。
